【裁判字號】    97,易,1787
【裁判日期】    970818
【裁判案由】    竊盜等
【裁判全文】
臺灣板橋地方法院刑事判決              97年度易字第1787號
公  訴  人  臺灣板橋地方法院檢察署檢察官
被      告  乙○○
                    （另案羈押在臺灣臺北看守所）
上列被告因竊盜案件，經檢察官提起公訴（九十七年度偵字第九
二三號、第一０七０三號），本院依簡式審判程序判決如下：
    主  文
乙○○教唆竊盜，累犯，處有期徒刑柒月。扣案之機車鑰匙壹支
沒收。
    事   實
一、乙○○前曾於民國九十年間因施用第一級毒品案件，經本院
    以九十年度訴字第一一八一號判處有期徒刑八月確定；再於
    九十年間因詐欺案件，經本院以九十年度易字第一四七三號
    判處有期徒刑四月確定，上開二罪經本院裁定應執行刑為有
    期徒刑十一月，於九十二年三月十日縮刑期滿執行完畢；復
    於九十二年間施用第一級毒品案件，經本院以九十二年度訴
    字第二六００號判處有期徒刑一年確定，於九十四年二月十
    六日縮刑期滿執行完畢；又於九十四年間因持有第一級毒品
    案件，經本院以九十四年度簡字第三三六八號判處有期徒刑
    四月確定，於九十五年三月二十九日縮刑期滿執行完畢；再
    於九十四年間因竊盜案件，經本院以九十四年度簡字第五二
    四四號判處有期徒刑五月確定，於九十五年十月二十二日縮
    刑期滿執行完畢（在本案均構成累犯）。詎猶不知悔改，於
    九十六年十二月二十一日下午九時許，乙○○在甲○○址設
    臺北縣三峽鎮○○路四四巷十號一樓之居所，教唆丙○○（
    已結）行竊車輛供己使用，丙○○應允後，即基於意圖為第
    三人不法所有之竊盜犯意，於同日下午十時許，在臺北縣三
    峽鎮○○街三七巷內，見丁○○所有由戊○○使用之車號九
    Ｋ－七四二七號自小貨車停放該處，乘四下無人之際，以其
    自備之機車鑰匙一支，開啟上開自小貨車車門，並啟動電門
    駛離現場，得手後將之駛至臺北縣三峽鎮○○路附近停放，
    並返回甲○○前開居所，將上開鑰匙交由乙○○使用並告知
    其所竊得自小貨車之停放地點。嗣乙○○隨即將上開鑰匙及
    自小貨車交予知情之甲○○（另行審結），由甲○○駕駛上
    開自小貨車搭載乙○○及不知情之陳建和（另經檢察官為不
    起訴處分）外出，於翌（二十二）日上午四時三十分許，渠
    三人乘坐上開自小貨車行經臺北縣樹林市○○街四一號旁，
    為巡邏員警發現行跡可疑而當場查獲，並扣得鑰匙一串（共
    三支，含丙○○行竊所用之機車鑰匙一支），而循線查悉上
    情。
二、案經臺北縣政府警察局樹林分局報告臺灣板橋地方法院檢察
    署檢察官偵查起訴。
    理  由
一、本院於準備程序進行中，被告乙○○就被訴事實為有罪之陳
    述，經告知被告簡式審判程序之旨，並聽取公訴人及被告之
    意見後，裁定進行簡式審判程序。
二、前揭事實，業據被告在本院審理時坦承不諱，核與同案被告
    丙○○在偵查中及本院審理時之供述及同案被告甲○○於九
    十七年四月三日在偵查中之供述情節相符，並經被害人丁○○、戊○○在警詢時證述屬實。此外，復有卷附車號查詢汽
    車車籍資料、贓物認領保管單各一紙及扣案之機車鑰匙一支
    可資佐證，足徵被告之自白與事實相符。從而，本案事證明
    確，被告教唆竊盜犯行堪以認定，應予依法論科。
三、核被告所為，係犯刑法第二十九條第一項、第三百二十條第
    一項之教唆竊盜罪。復按，教唆犯以被教唆者原無犯罪意思
    ，由教唆者之教唆始起意實施犯罪行為，為其本質。若他人
    原有犯意，僅由教唆人之行為而促成，或助成他人犯罪之實
    行者，則應分別情形以共同正犯或從犯論；又教唆犯係指僅
    有教唆行為者而言。如於實施犯罪之際，當場有所指揮或教
    唆他人犯罪而又參加實施行為者，均應以共同正犯論，最高
    法院三十年上字第一六一六號、三十一年上字第九二０號判
    例意旨可資參照。查同案被告丙○○在本院審理時供稱：是
    因乙○○叫伊偷車給他用，伊才去偷的，而行竊目標是伊自
    己選的，也是伊自己一人去偷的，伊得手後再將車子交付給
    乙○○等語，則被告既係教唆原無犯罪意思之同案被告丙○○行竊，且未就同案被告丙○○所為本件竊盜犯行當場有所
    指揮或有任何實行行為，參諸前開說明，尚難認被告亦為共
    同正犯，是公訴人認被告與同案被告丙○○均應論以共同正
    犯，容有未洽，起訴法條自應變更。又按竊盜罪之成立，原
    以不法取得他人之財物為其要件，教唆行竊而收受所竊之贓
    ，其受贓行為當然包括於教唆竊盜行為之中，不另成收受贓
    物罪名，最高法院二十八年上字第二七０八號判決意旨可資
    參照，是本件被告於教唆丙○○行竊後收受其所竊之贓車，
    自不另成立收受贓物罪，附此敘明。末查，被告前曾受有如
    事實欄第一項所述之犯罪科刑及執行情形，有臺灣高等法院
    被告前案紀錄表一份在卷可憑，其於受有期徒刑執行完畢後
    ，五年以內故意再犯本件有期徒刑以上之罪，為累犯，應依
    法加重其刑。爰審酌被告前已有竊盜前科，詎不知悔改，教
    唆丙○○犯本案竊盜犯行，暨斟酌其犯罪之動機、目的、手
    段、所竊得財物之價值及犯後坦承犯行等一切情狀，量處如
    主文所示之刑。至扣案之機車鑰匙一支，係屬正犯丙○○所
    有供行竊所有之物，業據正犯丙○○在本院審理時供承在卷
    ，爰依刑法第三十八條第一項第二款規定宣告沒收；至其餘
    扣案之鑰匙二支，因與本案犯罪無涉，自毋庸併予宣告沒收
    ，附此敘明。
據上論斷，應依刑事訴訟法第二百七十三條之一第一項、第二百
九十九條第一項前段、第三百條，刑法第二十九條、第三百二十
條第一項、第四十七條第一項、第三十八條第一項第二款，刑法
施行法第一條之一第一項、第二項前段，判決如主文。
本案經檢察官顏妃琇到庭執行職務。
中    華    民    國    97    年    8     月    18    日
                  刑事第八庭  法  官  王士珮
以上正本證明與原本無異
如不服本判決應於送達後10日內向本院提出上訴狀
                              書記官  郭晉良
中    華    民    國    97    年    8     月    18    日
附錄本案論罪科刑法條全文：
中華民國刑法第320條
意圖為自己或第三人不法之所有，而竊取他人之動產者，為竊盜
罪，處5 年以下有期徒刑、拘役或5 百元以下罰金。
意圖為自己或第三人不法之利益，而竊佔他人之不動產者，依前
項之規定處斷。
前二項之未遂犯罰之。


司法院資訊處製作；財團法人民間司法改革基金會備份。
